臺灣高等法院交通事件裁定　　　　　　　　　　　　九十一年度交抗字第九八三號
　　抗　告　人
　　即受處分人　　甲○○
右抗告人因違反道路交通管理處罰條例案件，不服臺灣桃園地方法院中華民國九十一
年九月三十日裁定（九十年度交聲字第三九八號），提起抗告，本院裁定如左：
    主  文
抗告駁回。
    理  由
一、原裁定以：（一）異議人甲○○所有之ＫＴ─二００八號自用小客車於民國八十
    八年十一月八日上午八時四十五分許以時速一０四公里之車速行經國道一號南向
    一五七公里處時經國道公路警察局第三警察隊泰安分隊員警依據採證照片逕行舉
    發，而於八十八年十一月三十日填摯內政部警政署國道公路警察局八九公警交字
    第00000000號舉發違反道路交通管理事件通知單，並於八十八年十一月
    三十日送達於桃園縣八德市○○里○○鄰○○街一七四巷八弄五號，嗣經交通部
    公路局新竹區監理所桃園監理站於八十九年十一月十四日以桃監裁五字第裁五二
    ─00000000號裁決書，裁處甲○○「一、罰鍰新台幣陸仟元整，並記違
    規點數一點。罰鍰限於八十九年十二月十四日前繳納。二、上開罰鍰逾期不繳納
    之處分：（一）自八十九年十二月十五日起易處吊扣駕駛執照三個月，並限於八
    十九年十二月二十九日前繳送。（二）八十九年十二月二十九日前未繳送駕駛執
    照者，自八十九年十二月三十日起易處吊銷，並逕行註銷駕駛執照。（三）駕駛
    執照吊（註）銷後，自八十九年十二月三十日起一年內不得重新考駕駛執照。」
    ，而於八十九年十一月十七日送達至桃園縣八德市○○路○段一六巷五五號十二
    樓由該處大樓警衛收受，有內政部警政署國道公路警察局八九公警局交字第四０
    六六四一八九號舉發違反道路交通管理事件通知單、公路警察局第三隊泰安分隊
    大宗掛號函件聯、交通部公路局新竹區監理所桃園監理站桃監裁五字第裁五二─
    00000000號裁決書、掛號郵件收件回執影本在卷足稽；（二）異議人甲
    ○○之戶籍已於八十七年九月十四日由「桃園縣八德市○○里○○鄰○○街一七
    四巷八弄五號」遷至「八德市○○路○段一六巷五五號一二樓」，有桃園縣八德
    市戶政事政務所九十一年一月二十三日桃德戶字第０九一００００四七一號函送
    之甲○○戶籍謄本，且據證人楊愷莉於九十一年四月十五日原審調查時證述「：
    （甲○○住何處？）八德市○○路○段十六巷五五號十二樓：（之前甲○○有無
    住在八德市○○街一七四巷八弄五號？）該地（址）是我父親的住處，姊姊是戶
    籍設在那邊，她住在介壽路那邊：」等語，雖異議人甲○○於九十一年五月三十
    一日原審調查時稱「：（妳的信件寄到八德市○○街一七四巷八弄五號你父親住
    處，他是否會幫妳代收）會。（妳父親幫妳代收信件之後是否會轉交給你？）會
    ：如果有我的掛號信，我父親都會把通知拿到我辦公室，讓我去郵局招領：」等
    ，然上開舉發違反道路交通管理事件通知單舉發單位泰安分隊是以單掛號郵寄上
    開舉發單，無從得悉該舉發違反道路交通管理事件通知單由何人收受及受處人甲
    ○○是否已知悉或收受舉發違反道路交通管理事件通知單，可見上開交通違規舉
    發單是否已合法送達即有可議；又ＫＴ─二００八號自用小客車自八十八年六、
    七月間起即由楊聰銘駕駛供做上下班往返國道一號中山高速公路桃園－新豐路段
    及南下出差之交通工具，經國道公路警察局依據採證照片逕行舉發ＫＴ─二００
    八號小客車於八十八年十月二十五日上午七時五十二分許行經國道一號七十四公
    里南向處超速二十二公里、於八十八年十月三十日中午十二時四十九分許行經國
    道一號七十四公里南向處超速十四公里、於八十八年十一月五日上午八時十九分
    許行經國道二四四Ｋ南向處超速十五公里、八十八年十一月八日上午八時四十五
    分許行經國道一號一五七公里南下處超速十四公里、於八十八年十二月八日上午
    十時四十三分許行經國道一號公路一五二公里南下處超速二十七公里等違規事由
    ，均係楊聰銘駕駛ＫＴ─二００八號自用小客車行經前開舉發時、地一節，已據
    證人楊聰銘於九十一年六月十四日原審調查時陳述甚詳，並有內政部警政署國道
    公路警察局八九公警局交字第二０七四三四００號、第00000000號、第
    00000000號、第00000000號、第00000000號舉發違反
    道路交通管理事件通知單影本五紙在卷足稽，且楊聰銘於八十八年十二月九日凌
    晨零時五十四分許駕駛ＫＴ─二００八號自用小客車行經國道二號公路東向九公
    里處為警攔下當場填單舉發「駕駛註銷牌照之車輛」而交由楊聰銘簽收，於八十
    九年一月十九日中午一時四十分許楊聰銘駕駛ＫＴ─二００八號自用小客車行經
    國道一號公路五八公里北向處又遭警攔下當場填單舉發「無牌照違規行駛公路」
    而交由楊聰銘簽收，ＫＴ─二００八號自用小客車亦被查扣等情，亦據證人楊聰
    銘於九十一年六月十四日原審調查時所坦認，且有楊聰銘簽收之內政部警政署國
    道公路警察局公警局字（八四）第ＮＯ．0000000號、（八四）ＮＯ．0
    000000號舉發違反道路交通管理事件通知單影本各一紙、內政部警政署國
    道公路警察局第一警察隊九十一年四月十九日公警國一刑中字第０九一０００五
    七七號函及函附之違規查扣車輛登記簿影本資料在卷足稽，是知於八十八年十一
    月八日上午八時四十五分許係楊聰銘駕駛ＫＴ─二００八號自用小客車以時速一
    ０四公里之車速行經國道一號一五七公里處；從而原處分機關－桃園監理站依上
    開是否已經合法送達有可議之舉發違反道路交通管理事件通知單，裁處受處分人
    甲○○罰鍰新台幣陸仟元整，並記違規點數一點，顯有未洽；然前開裁決書原處
    分關－桃園監理站已於八十九年十一月十七日送達至桃園縣八德市○○路○段一
    六巷五五號十二樓「國泰桃園新都大廈Ｂ棟」由該處大樓警衛收受，有蓋有「國
    泰桃園新都大廈Ｂ棟警衛室收件章」之掛號郵件收受回執影本一紙足稽，而甲○
    ○戶籍設在桃園縣八德市○○路○段一六巷五五號十二樓，亦有桃園縣八德市戶
    政事務所九十一年一月二十三日桃德戶字第０九一００００四七一號函送之甲○
    ○戶籍謄本可稽，且據證人楊愷莉於九十一年四月十五日原審調查時證述「：（
    甲○○住何處？）八德市○○路○段十六巷五五號十二樓：」等語甚詳，是知桃
    園縣八德市○○路○段一六巷五五號十二樓是甲○○居住處所，而依據行政程法
    第七十二條第一項前段規定「：送達，應於應受送達人之住居所、事務所或營業
    所為之。」及第七十三條第一項規定「：於應送達處所不獲會晤應受送達人時，
    得將文書付與有辨別事理能力之同居人、受僱人或應受送達處所之接收郵件人員
    。」，是以本件裁決書既已由大樓警衛代收，且大樓警衛率皆兼掌代收寄送於大
    樓住戶之各項郵件之責，因之，該件裁決書自屬合法送達於異議人，要無異論，
    而上開裁決書已於八十九年十一月十七日送達至桃園縣八德市○○路○段一六巷
    五五號十二樓「國泰桃園新都大廈Ｂ棟」由該處大樓警衛收受，異議人甲○○遲
    至九十年十一月二十日始具狀向交通部公路局新竹區監理所桃園監理站申訴，並
    於九十年十二月十四日對桃園監理站九十年十一月二十三日（九０）竹監桃字第
    三二七二六號函聲明異議，本件異議人之聲明異議，於法顯有未合，裁定駁回異
    議人之異議。
二、經查：本件交通部公路局新竹區監理所於八十九年十一月十四日製作之裁決書，
    受處分人即本件之抗告人不服道路交通管理處罰條例第八條主管機關所為之處罰
    ，得於接到裁決書之翌日起二十日內，向管轄地方法院聲明異議，道路交通管理
    處罰條例第八十七條第一項定有明文。本件抗告人甲○○所有之ＫＴ─二００八
    號自用小客車於八十八年十一月八日上午八時四十五分許以時速一０四公里之車
    速行經國道一號南向一五七公里處時經國道公路警察局第三警察隊泰安分隊員警
    依據採證照片逕行舉發，而於八十八年十一月三十日填摯內政部警政署國道公路
    警察局八九公警交字第00000000號舉發違反道路交通管理事件通知單，
    並於八十八年十一月三十日送達於桃園縣八德市○○里○○鄰○○街一七四巷八
    弄五號，嗣經交通部公路局新竹區監理所桃園監理站於八十九年十一月十四日以
    桃監裁五字第裁五二─00000000號製作裁決書，於八十九年十一月十七
    日送達至桃園縣八德市○○路○段一六巷五五號十二樓由該處大樓警衛收受，有
    內政部警政署國道公路警察局八九公警局交字第四六六四一八九號舉發違反道路
    交通管理事件通知單、公路警察局第三隊泰安分隊大宗掛號函件聯、交通部公路
    局新竹區監理所桃園監理站桃監裁五字第裁五二─00000000號裁決書、
    掛號郵件收件回執影本在卷足稽；另抗告人甲○○之戶籍已於八十七年九月十四
    日由「桃園縣八德市○○里○○鄰○○街一七四巷八弄五號」遷至「八德市○○
    路○段一六巷五五號一二樓」，有桃園縣八德市戶政事務所九十一年一月二十三
    日桃德戶字第０九一００００四七一號函送之甲○○戶籍謄本附卷可稽（參原審
    卷第十七頁），則送達機關已向受處分人戶籍所在地為合法送達，依上開規定，
    其異議期間於八十九年十二月八日屆滿（扣除在途期間一日）。原裁定以抗告人
    顯逾異議期間始聲明異議，依道路交通案件處理辦法第十八條前段，裁定駁回異
    議人之異議，核無不合，抗告人執以提起抗告，指摘原裁定不當，為無理由，應
    予駁回。
三、據上論結，應依道路交通案件處理辦法第二十六條，刑事訴訟法第四百十二條，
    裁定如主文。
中      華      民      國    九十一    年    十一    月    二十九      日
                            臺灣高等法院交通法庭
                                  審判長法  官  葉  騰  瑞
                                        法  官  黃  國  忠
                                        法  官  江  國  華
右正本證明與原本無異。
不得再抗告。
                                        書記官  吳  碧  玲
中      華      民      國      九十一   年   十二    月      二        日
